【裁判字號】    95,易,7
【裁判日期】    950512
【裁判案由】    竊盜
【裁判全文】
臺灣桃園地方法院刑事判決                 95年度易字第7號
公  訴  人  臺灣桃園地方法院檢察署檢察官
被      告  乙○○
                      5樓(
上列被告因竊盜案件，經檢察官提起公訴（94年度偵字第18641
號），暨移送併案審理（95年度偵字第2876號、第3387號），本
院合議庭裁定改依簡式審判程序，茲判決如下：
    主  文
乙○○共同連續攜帶兇器竊盜，累犯，處有期徒刑玖月。扣案之
Ｔ型扳手、鑰匙各壹支，均沒收。
    事  實
一、乙○○曾犯有竊盜、毒品危害防制條例等前科，其因犯毒品
    危害防制條例案件，經本院於民國89年6 月14日以89年度易
    字第1226號判決判處有期徒刑9 月，於同年8 月18日判決確
    定，於90年9 月24日入監執行，於91年6 月19日縮刑期滿執
    行完畢，翌日出監。乙○○意圖為自己不法之所有，基於竊
    盜之概括犯意，連續為下列竊盜犯行：
（一）與己○○（另行審結）基於竊盜之犯意聯絡，於94年10
      月17日凌晨1 時30分許，在桃園縣中壢市○○○路○ 段1
      巷38弄2 號旁之空地，由己○○攜帶其所有、以之揮刺足
      以傷害他人生命、身體，客觀上具有危險性之Ｔ型扳手1
      支（握把處長度約15公分，另一端長度亦約為15公分，前
      端經研磨成扁平、尖銳狀）竊取丁○○所有之車牌號碼3H
      -3248 號自用小客車，乙○○則在旁把風，得手後將之藏
      放在桃園縣平鎮市○○路路旁。嗣因乙○○欲駕車載運
      狗籠，認駕駛前開車牌號碼3H-3248 號自用小客車載運不
      便，己○○思及其一名真實姓名、年籍不詳，綽號「阿偉
      」之友人曾竊取車牌號碼KU-3178 號自用小客車（所有人
      鍾壬癸，由戊○○占有使用）並將之停放在桃園縣平鎮市
      ○○路○ 段178 號旁，即提議竊取該車使用，林文昌即與
      己○○復基於竊盜之犯意聯絡，一同前往上開地點，發覺
      車牌號碼KU -3178號自用小客車之油料已耗盡，己○○即
      囑乙○○至加油站購買汽油，俟乙○○購買後，其2 人即
      至桃園縣平鎮市○○路路旁駕駛車牌號碼3H-3248 號自用
      小客車至桃園縣中壢市○○○路○ 段865 號後方空地藏放
      ，再攜帶汽油一同步行至平鎮市○○路○ 段178 號旁，甫
      將汽油加入車牌號碼KU-3178 號自用小客車油箱內時，適
      警員途經該處而當場查獲，致未得逞，警員再依己○○之
      供述，於中壢市○○○路○ 段865 號後方空地起獲車牌號
      碼3H-3248 號自用小客車，並扣得己○○所有、供其與乙
      ○○竊取該車之Ｔ型扳手1 支，而查悉上情。
（二）於95年1 月3 日19時30分許，在桃園縣中壢市○○○路63
      號前，以其所有之鑰匙1 支，竊取津青生鮮有限公司所有
      、由甲○○使用之車牌號碼LA-9670 號自用小貨車，得手
      後供己使用。嗣經警調閱監視錄影帶而循線於95年1 月6
      日20時許，在桃園縣平鎮市○○路、環南路口查獲乙○○
      ，並扣得其所有供竊取前開車輛之鑰匙1支。
（三）於95年1 月18日13時20分許，在桃園縣中壢市○○街與大
      德街口，欲進入丙○○所有、車牌號碼V3-3340 號自用小
      客車車內竊取財物，甫打開該車右後車門之際，旋經警當
      場查獲，致未得逞。
三、案經桃園縣政府警察局中壢分局、平鎮分局報告臺灣桃園地
    方法院檢察署檢察官偵查起訴暨移送併案審理。
    理  由
一、按被告所犯為死刑、無期徒刑、最輕本刑為3 年以上有期徒
    刑之罪或高等法院管轄第一審案件者外，於準備程序進行中
    ，被告先就被訴事實為有罪之陳述時，審判長得告知被告簡
    式審判程序之旨，並聽取當事人、代理人、辯護人及輔佐人
    之意見後，裁定進行簡式審判程序，刑事訴訟法第273 條之
    1 第1 項定有明文。本件被告乙○○為有罪陳述，且所犯並
    非死刑、無期徒刑、最輕本刑為3 年以上有期徒刑之罪或高
    等法院管轄第一審案件，經踐行上開程序後，由合議庭裁定
    由受命法官獨任改依簡式審判程序審理，合先敘明。
二、上開事實，業據被告乙○○於本院審理時坦承不諱，復經共
    同被告己○○、被害人丁○○、戊○○、甲○○、丙○○於
    警詢時陳明在卷，並有贓物認領保管單、車輛竊盜、車牌失
    竊資料個別查詢報表─查詢車輛認可資料、車輛、車牌尋獲
    證明單、電腦輸入單、偵查報告、蒐證照片附卷可按，及鑰
    匙、Ｔ型扳手各1 支扣案足資佐證，足認被告前開自白確與
    事實相符，堪以採信。本件事證明確，被告犯行堪以認定，
    應予依法論科。
三、扣案之Ｔ型扳手1 支經本院當庭勘驗結果，握把處長度約15
    公分，另一端長度亦約為15公分，前端經研磨成扁平、尖銳
    狀，此經記明於本院95年4 月28日訊問筆錄，若持以揮刺，
    自足以傷害他人生命、身體，堪認為兇器。核被告所為事實
    欄一（一）所載犯行，係犯刑法第321 條第1 項第3 款之
    攜帶兇器竊盜既遂罪；事實欄一（一）、（三）所載犯行
    係犯刑法第320 條第3 項、第1 項之竊盜未遂罪；事實欄一
    （二）所載犯行係犯刑法第320 條第1 項竊盜既遂罪。公訴
    意旨認被告所為事實欄一（一）之犯行係犯刑法第320 條
    第1 項之竊盜罪（此部分雖於起訴書所犯法條欄漏未引用，
    然於事實欄中業已敘明），容有未洽，惟因基本社會事實相
    同，爰依法變更起訴法條。被告乙○○與己○○就事實欄一
    （一）、之竊盜犯行間，有犯意聯絡與行為分擔，應論
    以共同正犯。被告先後1 次竊盜既遂、2 次竊盜未遂、1 次
    攜帶兇器竊盜既遂犯行，時間緊接，方法相同，觸犯構成要
    件相同之罪，顯係基於概括犯意反覆為之，為連續犯，應依
    刑法第56條規定論以連續攜帶兇器竊盜1 罪，並依法加重其
    刑。被告有如事實欄一所載之犯罪科刑、執行情形，有臺灣
    高等法院被告前案紀錄表在卷足參，其受有期徒刑執行完畢
    後，5 年內再犯本件有期徒刑以上之罪，為累犯，應依刑法
    第47條規定加重其刑，並依同法第70條規定遞予加重之。茲
    審酌被告曾犯有竊盜、毒品危害防制條例等前科，素行不佳
    ，為圖一己私利，竟思不勞而獲，復竊取他人財物，惟坦承
    犯行，犯後態度尚佳，及其犯罪之動機、手段等一切情狀，
    量處如主文所示之刑，以資懲儆。扣案之鑰匙1 支為被告所
    有供犯事實欄一（二）竊盜犯行之工具，扣案之Ｔ型扳手1
    支則為共同被告己○○所有，供乙○○、己○○共同犯事實
    欄一（一）竊盜犯行之工具、此據被告乙○○供陳在卷，
    爰均依刑法第38條第1 項第2 款規定宣告沒收。
據上論斷，應依刑事訴訟法第273 條之1 第1 項、第299 條第1
項前段、第300 條，刑法第28條、第56條、第321 條第1 項第3
款、第47條、第38條第1 項第2 款，判決如主文。
本案經檢察官古慧珍到庭執行職務。
中    華    民    國    95    年    5     月    12    日
                  刑事第十庭  法  官      蔡和憲
上正本證明與原本無異。
如不服本判決，應於送達後10日內，向本院提出上訴狀。
                              書記官      常毓生
中    華    民    國    95    年    5     月    15    日
中華民國刑法第321條第1項第3款：
犯竊盜罪而有左列情形之一者，處六月以上、五年以下有期徒刑
：
三  攜帶兇器而犯之者。


司法院資訊處製作；財團法人民間司法改革基金會備份。
